Minutes et répertoires du notaire Philippe LEMOYNE, 1640 - 4 septembre 1676 (étude XXXIII)
Archives nationales
Minutes et répertoires du notaire Philippe LEMOYNE (étude XXXIII)
1640 - 4 septembre 1676
MC/ET/XXXIII/102 - MC/ET/XXXIII/160, MC/RE/XXXIII/1 - MC/RE/XXXIII/3
Etude XXXIII; Lemoyne, Philippe
Archives nationales de France
Minutes et répertoires: la loi 2008-696 du 15 juillet 2008 relative aux archives a fixé à 75 ans à compter de la date de l'acte, ou à 25 ans à compter de la date du décès de l'intéressé si ce délai est plus bref, le délai de communication des minutes et répertoires des notaires; ce délai est porté à 100 ans à compter de la date de l'acte si le document se rapporte à un mineur (code du Patrimoine, articles L213-2, 4e d et 5e).
Autres documents de l'étude (dossiers de clients, comptabilité...): s'agissant d'archives privées, ces documents sont communicables selon les modalités fixées par le déposant ou le donateur.
Certains documents ne sont pas accessibles en raison de leur mauvais état de conservation.
Versement
Accès aux instruments de recherche de tous les notaires de l’étude XXXIII
Archives de l'étude XXXIII
- Minutes de Philippe LEMOYNE, 1634 - 1678; MC/ET/XXXIII/102 - MC/ET/XXXIII/160
  - Minutes concernant l'Hôtel-Dieu de Paris. 1640 - 1645, MC/ET/XXXIII/102; registre
    Informations complémentaires:
    Informations concernant le classement:
    Le niveau inférieur de description, quand il existe, correspond aux minutes d'actes. Toutes les minutes ne sont pas forcément décrites une à une. Les descriptions de ces minutes sont plus ou moins détaillées.
  - Minutes concernant l'Hôtel-Dieu de Paris. 1646 - 1648, MC/ET/XXXIII/103; registre
    - Donation faite par l'évêque de Toulon à l'hôtel-Dieu., 15 janvier 1648; MC/ET/XXXIII/103
      Mention dans le répertoire du notaire coté:
      MC/RE/XXXIII/1
      Origine de l'information:
      Actes signalés par Thierry Boudignon, 2003-2012 (base de données migrée: voir contexte dans le Plan d’orientation général - Notaires de Paris, guides thématiques du Minutier).
      Date de révision: 2011
      Date de création de la notice: 2011
      donation; Hôtel-Dieu; Danes, Jacques (1601-1662); évêque
  - Minutes concernant l'Hôtel-Dieu de Paris. 1649 - 1651, MC/ET/XXXIII/104; registre
    - Décharge de Michel Le Tellier, conseiller du roi en ses conseils, secrétaire d'Etat et des commandements du roi ayant le département de la guerre, à l'Hôtel-Dieu de Paris représenté par Nicolas de Pois, bourgeois de Paris, Philippe Pietre, avocat en Parlement, René de La Haye, Sébastien Cramoisy, anciens échevins de Paris, et Guillaume Perrichon, bourgeois de Paris, tous gouverneurs de l'Hôtel-Dieu de Paris, faite à la suite de l'inventaire des titres de la ferme de Mitry en date du 28 décembre 1649., 28 février 1649 - 15 juin 1650; MC/ET/XXXIII/104
      Relevé exhaustif dit 'Base Reno' des actes de 1650, d'après les minutes et répertoires des notaires, supplément pour les études II, VI, XIV, XV, XXXIII, XXXIX, LI, LIII, par le personnel du Minutier, 2004-2006 (base de données migrée: voir contexte dans le Plan d’orientation général - Notaires de Paris, guides thématiques du Minutier).
      Date de création de la notice: 2004
      décharge; Le Tellier, Michel; Pois, Nicolas de; Pietre, Philippe; Cramoisy, Sébastien; Perrichon, Guillaume; avocat au parlement (Ancien Régime); élu local; administrateur
    - Echange de la ferme de Mitry entre Michel Le Tellier, conseiller du roi en ses conseils, secrétaire d'Etat et des commandements du roi ayant le département de la guerre, et l'Hôtel-Dieu de Paris représenté par Nicolas de Pois, bourgeois de Paris, Philippe Pietre, avocat en Parlement, René de La Haye, Sébastien Cramoisy, anciens échevins de Paris, et Guillaume Perrichon, bourgeois de Paris, tous gouverneurs de l'Hôtel-Dieu de Paris. - En annexe: projet d'échange, ordonnances et enquêtes du Parlement, 22 juin 1649-2 juillet 1649., MC/ET/XXXIII/104
      échange; Le Tellier, Michel; Pois, Nicolas de; Pietre, Philippe; La Haye, René de; Cramoisy, Sébastien; Perrichon, Guillaume; avocat au parlement (Ancien Régime); élu local; administrateur
    - Titre - nouvel par Jacques Aubert, procureur en la cour de Parlement, et Françoise Hubert, son épouse, demeurant à Paris, rue Poupée, paroisse Saint-Séverin, à Adrien André, marchand fruitier, 1er janvier 1650 - 1650; MC/ET/XXXIII/104
      titre nouvel; Poupée (rue); Aubert, Jacques; Hubert, Françoise; André, Adrien; procureur de justice (Ancien Régime); magistrat; commerçant
    - Délivrance de legs faite par Claude Martin, official de M. de Metz, en son abbaye de Saint-Germain-des-Prés, demeurant à Saint-Germain-des-Prés, rue Princesse, paroisse Saint-Sulpice, exécuteur testamentaire d'Isaac Thibault de Courville, conseiller et intendant des maison et affaires de M. de Metz, à l'Hôtel-Dieu de Paris représenté par Philippe Pietre, Sébastien Cramoisy, ancien échevin, Charles Robineau, conseiller et secrétaire du roi, Guillaume Perrichon, bourgeois de Paris, et Jean Leconte, conseiller ordinaire du roi en son conseil, tous gouverneurs de l'Hôtel-Dieu de Paris., 12 janvier 1650; MC/ET/XXXIII/104
      délivrance de legs; Princesse (rue); Martin, Claude; Courville, Isaac Thibault de; Pietre, Philippe; Cramoisy, Sébastien; Robineau, Charles; Perrichon, Guillaume; Leconte, Jean; élu local; administrateur
    - Bail à rente par l'Hôtel-Dieu de Paris représenté par Matthieu Molé, chevalier, conseiller du roi en ses conseils, premier président au Parlement de Paris, seigneur de Champlâtreux et autres lieux, Philippe Pietre, avocat en Parlement, Sébastien Cramoisy, ancien échevin de Paris, Charles Robineau, conseiller et secrétaire du roi et de ses finances, Guillaume Perrichon, bourgeois de Paris, Jean Leconte, conseiller ordinaire du roi en ses conseils, tous gouverneurs de l'Hôtel-Dieu de Paris, à Charles Olivier, greffier civil et criminel en la Cour des Aides, demeurant à Paris, cloître et paroisse Saint-Benoît., 14 janvier 1650; MC/ET/XXXIII/104
      bail; Saint-Benoît (cloître); Molé, Matthieu; Pietre, Philippe; Cramoisy, Sébastien; Leconte, Jean; Robineau, Charles; Perrichon, Guillaume; Leconte, Jean; Olivier, Charles; président au parlement (Ancien Régime); avocat au parlement (Ancien Régime); élu local
    - Bail par l'Hôtel-Dieu de Paris représenté par Matthieu Molé, chevalier, conseiller du roi en ses conseils, premier président au Parlement de Paris, seigneur de Champlâtreux et autres lieux, Philippe Pietre, avocat en Parlement, Sébastien Cramoisy, ancien échevin de Paris, Charles Robineau, conseiller et secrétaire du roi et de ses finances, Guillaume Perrichon, bourgeois de Paris, Jean Leconte, conseiller ordinaire du roi en ses conseils, tous gouverneurs de l'Hôtel-Dieu de Paris, à Edmée Mercier, tailleur d'habits à Paris, et Anne Desnotz, son épouse., 14 janvier 1650; MC/ET/XXXIII/104
      bail; Molé, Matthieu; Pietre, Philippe; Robineau, Charles; Perrichon, Guillaume; Leconte, Jean; Mercier, Edmée; Desnotz, Anne; Cramoisy, Sébastien; président au parlement (Ancien Régime); avocat au parlement (Ancien Régime); élu local; tailleur d'habits; administrateur
    - Titre - nouvel par Geneviève Lesage, veuve de Simon Alix Vincent, conseiller et secrétaire du roi, à Gaston des Grieux, conseiller du roi en son conseil d'Etat et privé, président en la Cour des Aides., 18 janvier 1650; MC/ET/XXXIII/104
      titre nouvel; Lesage, Geneviève; Vincent, Simon Alix; Des Grieux, Gaston
    - Donation faite par Martin Bageau, secrétaire de feue la comtesse de Soissons, et Nicole Fourault, son épouse, demeurant à Paris en l'hôtel de Soissons, paroisse Saint-Eustache, à l'Hôtel-Dieu de Paris représenté par Philippe Pietre, avocat en Parlement, Sébastien Cramoisy, ancien échevin, Charles Robineau, conseiller et secrétaire du roi, Nicolas Sainctot, écuyer, conseiller et maître d'hôtel ordinaire du roi, Guillaume Perrichon, bourgeois de Paris, Jean Leconte, conseiller ordinaire du roi en ses conseils, tous gouverneurs de l'Hôtel-Dieu de Paris., 19 janvier 1650; MC/ET/XXXIII/104
      donation; Soissons (hôtel de); Bageau, Martin; Fourault, Nicol; Pietre, Philippe; Cramoisy, Sébastien; Robineau, Charles; Sainctot, Nicolas; Perrichon, Guillaume; Leconte, Jean; avocat au parlement (Ancien Régime); élu local; maître d'hôtel; administrateur
    - Bail par l'Hôtel-Dieu de Paris représenté par Nicolas de Pois, bourgeois de Paris, Philippe Pietre, avocat en Parlement, René de La Haye, Sébastien Cramoisy, anciens échevins de Paris, Charles Robineau, conseiller et secrétaire du roi, Nicolas Sainctot, écuyer, conseiller et maître d'hôtel ordinaire du roi, Guillaume Perrichon, bourgeois de Paris, tous gouverneurs de l'Hôtel-Dieu de Paris, à Jean Regnault, premier huissier du roi en sa cour de Parlement, conservateur des privilèges aux foires de Saint-Denis-en-France., 4 février 1650; MC/ET/XXXIII/104
      bail; Saint-Denis (Seine-Saint-Denis); Pois, Nicolas de; Pietre, Philippe; La Haye, René de; Cramoisy, Sébastien; Robineau, Charles; Sainctot, Nicolas; Perrichon, Guillaume; Regnault, Jean; avocat au parlement (Ancien Régime); élu local; maître d'hôtel; huissier de justice; conservateur des privilèges (Ancien Régime)
    - Délivrance de legs et Barnabé Maynard, chevalier, seigneur de Logré, Billefontaine et Les Vinies, exécuteur testamentaire de feu Henri Leverque, écuyer, conseiller et secrétaire du roi, maison et couronne de France, de ses finances et de sa cour de Parlement, demeurant rue du Battoir, paroisse Saint-Côme, à l'Hôtel-Dieu de Paris représenté par René de La Haye, Sébastien Cramoisy, ancien échevin de Paris, Charles Robineau, conseiller et secrétaire du roi, maison et couronne de France et de ses finances, Nicolas Sainctot, écuyer, conseiller et maître d'hôtel ordinaire du roi, Guillaume Perrichon, bourgeois de Paris, tous gouverneurs de l'Hôtel-Dieu de Paris. Accord entre les deux parties., 16 février 1650; MC/ET/XXXIII/104
      délivrance de legs; accord; Maynard, Barnabé; Leverque, Henri; La Haye, René de; Cramoisy, Sébastien; Robineau, Charles; Sainctot, Nicolas; Perrichon, Guillaume; élu local; maître d'hôtel; administrateur
    - Quittance de Jacques Danes, évêque de Toulon, conseiller ordinaire du roi en ses conseils, demeurant à Paris, rue de la Licorne, paroisse de la Madeleine, à l'Hôtel-Dieu de Paris représenté par messieurs les gouverneurs de l'Hôtel-Dieu de Paris., 18 février 1650; MC/ET/XXXIII/104
      quittance; Licorne (rue de la); Danes, Jacques; évêque; administrateur
    - Constitution de rente par l'Hôtel-Dieu de Paris représenté par Matthieu Molé, chevalier, conseiller du roi en ses conseils d'Etat et privé, premier président au Parlement de Paris, seigneur de Champlâtreux et autres lieux, Nicolas de Pois, bourgeois de Paris, Philippe Pietre, avocat en Parlement, Sébastien Cramoisy, ancien échevin de Paris, Charles Robineau, conseiller et secrétaire du roi et de ses finances, Guillaume Perrichon, bourgeois de Paris, Jean Leconte, conseiller ordinaire du roi en ses conseils, à Jean Dorieu, conseiller du roi en son conseil, second président en la Cour des Aides, demeurant à Paris, rue Saint-Martin, paroisse Saint-Nicolas-des-Champs., 18 février 1650; MC/ET/XXXIII/104
      constitution de rente; Saint-Martin (rue); Saint-Nicolas-des-Champs (paroisse); Molé, Matthieu; Pois, Nicolas de; Pietre, Philippe; Cramoisy, Sébastien; Robineau, Charles; Perrichon, Guillaume; Leconte, Jean; Dorieu, Jean; conseiller d'Etat (Ancien Régime); président au parlement (Ancien Régime); avocat au parlement (Ancien Régime); élu local
    - Mainlevée par l'Hôtel-Dieu de Paris représenté par Nicolas de Pois, bourgeois de Paris, René de La Haye, Sébastien Cramoisy, anciens échevins de Paris, Guillaume Perrichon, bourgeois de Paris, Jean Leconte, conseiller ordinaire du roi en ses conseils, tous gouverneurs de l'Hôtel-Dieu de Paris, au sieur Simon Tricquet, seigneur du Bois., 23 février 1650; MC/ET/XXXIII/104
      mainlevée; Pois, Nicolas de; La Haye, René de; Cramoisy, Sébastien; Perrichon, Guillaume; Leconte, Jean; Tricquet, Simon; administrateur
    - Quittance par Jean Lenain, seigneur de Cravay, conseiller du roi en sa cour de Parlement à Paris, exécuteur testamentaire d'Antoine Goyer, seigneur de Marel, à l'Hôtel-Dieu de Paris représenté par Nicolas de Pois, bourgeois de Paris, René de La Haye, Sébastien Cramoisy, ancien échevin, Guillaume Perrichon, bourgeois de Paris, Jean Leconte, conseiller du roi en ses conseils, tous gouverneurs de l'Hôtel-Dieu de Paris., 23 février 1650; MC/ET/XXXIII/104
      quittance; Lenain, Jean; Goyer, Antoine; Pois, Nicolas de; La Haye, René de; Cramoisy, Sébastien; Perrichon, Guillaume; Leconte, Jean; élu local; administrateur
    - Bail par l'Hôtel-Dieu de Paris représenté par Nicolas de Pois, bourgeois de Paris, Philippe Pietre, avocat en Parlement, Sébastien Cramoisy, ancien échevin, Charles Robineau, conseiller et secrétaire du roi, maison et couronne de France et de ses finances, Guillaume Perrichon, bourgeois de Paris, conseiller et secrétaire du roi, maison et couronne de France et de ses finances, tous gouverneurs de l'Hôtel-Dieu de Paris, à Antoine Haillard, laboureur, demeurant en la métairie d'Aubrey, paroisse de Merobert, pays de Beauce, étant de présent à Paris logé rue Zacharie, paroisse de la Madeleine., 23 février 1650; MC/ET/XXXIII/104
      bail; Zacharie (rue); Pois, Nicolas de; Pietre, Philippe; Cramoisy, Sébastien; Robineau, Charles; Perrichon, Guillaume; Haillard, Antoine; avocat au parlement (Ancien Régime); élu local; agriculteur
    - Titre - nouvel par Marie de Secqueville, veuve de Samuel de Cyrano, conseiller du roi, trésorier des offrandes et aumônes du roi, et Pierre de Cyrano, son fils, conseiller du roi, trésorier des offrandes, aumônier du roi, demeurant tous deux à Paris, rue des Prouvaires, paroisse Saint-Eustache., 9 mars 1650; MC/ET/XXXIII/104
      titre nouvel; Prouvaires (rue des); Secqueville, Marie de; Cyrano, Samuel de; Cyrano, Pierre de
    - Constitution de rente par Marie de Secqueville, veuve de Samuel de Cyrano, conseiller du roi, trésorier des offrandes et aumônes du roi, demeurant rue des Prouvaires, paroisse Saint-Eustache, à l'Hôtel-Dieu de Paris représenté par Nicolas de Pois, bourgeois de Paris, Philippe Pietre, avocat en Parlement, Sébastien Cramoisy, ancien échevin, Charles Robineau, conseiller et secrétaire du roi, Guillaume Perrichon, bourgeois de Paris, Jean Leconte, conseiller ordinaire du roi en ses conseils, tous gouverneurs de l'Hôtel-Dieu de Paris., 9 mars 1650; MC/ET/XXXIII/104
      constitution de rente; Prouvaires (rue des); Secqueville, Marie de; Cyrano, Samuel de; Pois, Nicolas de; Pietre, Philippe; Cramoisy, Sébastien; Robineau, Charles; Perrichon, Guillaume; Leconte, Jean; avocat au parlement (Ancien Régime); élu local; administrateur
    - Titre - nouvel par Anne Barbier, veuve de Charles Berthe, officier de fourrière de la maison du roi, demeurant rue du Bac, faubourg Saint-Germain, paroisse Saint-Sulpice, et Elizabeth Nau, veuve de Claude Menard, procureur en Parlement, demeurant rue Châtière, paroisse Saint-André-des-Arts., 9 mars 1650; MC/ET/XXXIII/104
      titre nouvel; Bac (rue du); Barbier, Anne; Berthe, Charles; Nau, Elizabeth; Menard, Claude
    - Mise en apprentissage de Christophe Jourdin, fils de Junien Jourdin, praticien au Palais, et de Françoise Brossart, chez Pierre Caillot, marchand mercier, demeurant à Paris, rue Saint-Denis, paroisse Saint-Sauveur., 14 mars 1650; MC/ET/XXXIII/104
      contrat d'apprentissage; Saint-Denis (rue); Saint-Sauveur (paroisse); Jourdin, Christophe; Jourdin, Junien; Brossart, Françoise; Caillot, Pierre; commerçant; juriste
    - Donation par Nicolas Savary et Pierre Savary, prêtres, demeurant en l'abbaye de Saint-Victor-lès-Paris, à l'Hôtel-Dieu de Paris représenté par Nicolas de Pois, bourgeois de Paris, Philippe Pietre, avocat en Parlement, Sébastien Cramoisy, ancien échevin de Paris, Guillaume Perrichon, bourgeois de Paris, Jean Leconte, conseiller ordinaire du roi en ses conseils, tous gouverneurs de l'Hôtel-Dieu de Paris, pour les pauvres dud. Hôtel-Dieu., 30 mars 1650; MC/ET/XXXIII/104
      donation; Saint-Victor (abbaye); Savary, Nicolas; Savary, Pierre; Pois, Nicolas de; Pietre, Philippe; Cramoisy, Sébastien; Perrichon, Guillaume; Leconte, Jean; avocat au parlement (Ancien Régime); élu local; administrateur
    - Bail de la ferme de Saint-Vaast par l'Hôtel-Dieu de Paris représenté par Matthieu Molé, chevalier, conseiller du roi en ses conseils d'Etat et privé, premier président au parlement de Paris, seigneur de Champlâtreux et autres lieux, Nicolas de Pois, bourgeois de Paris, Philippe Pietre, avocat en Parlement, René de La Haye, Sébastien Cramoisy, ancien échevin, Guillaume Perrichon, bourgeois de Paris, Jean Leconte, conseiller ordinaire du roi en ses conseils, à Pierre Codieu, laboureur, demeurant à Saint-Vaast, étant de présent à Paris., 1er avril 1650; MC/ET/XXXIII/104
      bail; Molé, Matthieu; Pois, Nicolas de; Pietre, Philippe; La Haye, René de; Perrichon, Guillaume; Leconte, Jean; Codieu, Pierre; Cramoisy, Sébastien; conseiller d'Etat (Ancien Régime); avocat au parlement (Ancien Régime); agriculteur; administrateur
    - Donation et constitution par Marc Bochard de Champigny, prêtre et chanoine de l'église de Paris, demeurant à Paris dans le cloître de lad. église, à l'Hôtel-Dieu de Paris représenté par Matthieu Molé, chevalier, conseiller du roi en ses conseils d'Etat et privé, premier président au Parlement de Paris, seigneur de Champlâtreux et autres lieux, Nicolas de Pois, bourgeois de Paris, Philippe Pietre, avocat au Parlement, René de La Haye, Sébastien Cramoisy, anciens échevins de Paris, Jean Leconte, conseiller du roi en ses conseils, tous gouverneurs de l'Hôtel-Dieu de Paris., 1er avril 1650; MC/ET/XXXIII/104
      donation; Bochard de Champigny, Marc; Molé, Matthieu; Pois, Nicolas de; Pietre, Philippe; Cramoisy, Sébastien; prêtre; chanoine; conseiller d'Etat (Ancien Régime); avocat au parlement (Ancien Régime); élu local; administrateur
    - Délivrance de legs par Pierre Targan, conseiller et secrétaire du roi, maison et couronne de France et de ses finances, légataire universel de feu Guillaume Babynet, avocat en Parlement, son oncle, à l'Hôtel-Dieu de Paris représenté par Matthieu Molé, chevalier, seigneur de Champlâtreux, conseiller du roi en ses conseils d'Etat et privé, premier président en la cour de Parlement, Philippe Pietre, avocat en Parlement, René de La Haye, ancien échevin de Paris, et Charles Robineau, conseiller et secrétaire du roi, tous gouverneurs de l'Hôtel-Dieu de Paris., 1er avril 1650; MC/ET/XXXIII/104
      Targan, Pierre; Babynet, Guillaume; Molé, Matthieu; Pietre, Philippe; La Haye, René de; Robineau, Charles; avocat au parlement (Ancien Régime); conseiller d'Etat (Ancien Régime); président au parlement (Ancien Régime); avocat au parlement (Ancien Régime); élu local; administrateur
    - Obligation par Michel Regnault, greffier des commissions extraordinaires, et Marie de Chambellan, son épouse, demeurant rue de la Verrerie, paroisse Saint-Jean-en-Grève, à l'Hôtel-Dieu de Paris représenté par Nicolas de Pois, bourgeois de Paris, Philippe Pietre, avocat en Parlement, René de La Haye, Sébastien Cramoisy, anciens échevins de Paris, Charles Robineau, conseiller et secrétaire du roi, Guillaume Perrichon, bourgeois de Paris, Jean Leconte, conseiller du roi en ses conseils, tous gouverneurs de l'Hôtel-Dieu de Paris., 5 avril 1650; MC/ET/XXXIII/104
      obligation; Verrerie (rue de la); Regnault, Michel; Chambellan, Marie de; Pois, Nicolas de; La Haye, René de; Robineau, Charles; Perrichon, Guillaume; Leconte, Jean; Cramoisy, Sébastien; avocat au parlement (Ancien Régime); élu local; administrateur
    - Procuration pour le dénombrement du fief de Bugrolles donnée l'Hôtel-Dieu de Paris représenté par à Nicolas de Pois, bourgeois de Paris, Philippe Pietre, avocat en Parlement, René de La Haye, Sébastien Cramoisy, anciens échevins de Paris, Guillaume Perrichon, bourgeois de Paris, tous gouverneurs de l'Hôtel-Dieu de Paris., 6 avril 1650; MC/ET/XXXIII/104
      procuration; Pois, Nicolas de; Pietre, Philippe; La Haye, René de; Perrichon, Guillaume; Cramoisy, Sébastien; avocat au parlement (Ancien Régime); élu local; administrateur
    - Mise en apprentissage de Mathurin Chambault, fils de Jean Chambault, chez Nicolas Deschamps, maître serrurier, demeurant à Paris, rue et paroisse Saint-Séverin., 6 avril 1650; MC/ET/XXXIII/104
      contrat d'apprentissage; Saint-Séverin (rue); Chambault, Mathurin; Chambault, Jean; Deschamps, Nicolas; serrurier
    - Bail par l'Hôtel-Dieu de Paris représenté par Philippe Pietre, avocat en Parlement, René de La Haye, Sébastien Cramoisy, anciens échevins de Paris, Charles Robineau, conseiller et secrétaire du roi, Guillaume Perrichon, bourgeois de Paris, Jean Leconte, conseiller du roi en ses conseils, tous gouverneurs de l'Hôtel-Dieu de Paris, à Jacques de Poix, marchand bourgeois de Paris, demeurant à Paris, au cloître et paroisse Sainte-Opportune., 8 avril 1650; MC/ET/XXXIII/104
      bail; Sainte-Opportune (cloître); Pietre, Philippe; La Haye, René de; Robineau, Charles; Perrichon, Guillaume; Leconte, Jean; Poix, Jacques de; Cramoisy, Sébastien; avocat au parlement (Ancien Régime); élu local; commerçant; administrateur
    - Quittance par l'Hôtel-Dieu de Paris représenté par Nicolas de Pois, bourgeois de Paris, Philippe Pietre, avocat en Parlement, Sébastien Cramoisy, ancien échevin de Paris, Guillaume Perrichon, bourgeois de Paris, Jean Leconte, conseiller ordinaire du roi en ses conseils, tous gouverneurs de l'Hôtel-Dieu de Paris, à Etienne Leroux, seigneur de Marmongne, conseiller et maître d'hôtel ordinaire du roi, demeurant en l'Ile Notre-Dame, rue et paroisse Saint-Louis., 12 avril 1650; MC/ET/XXXIII/104
      quittance; Saint-Louis (rue); Pois, Nicolas de; Pietre, Philippe; Perrichon, Guillaume; Leconte, Jean; Leroux, Etienne; Cramoisy, Sébastien; avocat au parlement (Ancien Régime); élu local; maître d'hôtel; administrateur
    - Accord entre l'Hôtel-Dieu de Paris représenté par Matthieu Molé, chevalier, conseiller du roi en ses conseils d'Etat et privé, premier président au Parlement de Paris, seigneur de Champlâtreux et autres lieux, Nicolas de Pois, bourgeois de Paris, Philippe Pietre, avocat en Parlement, René de La Haye, Sébastien Cramoisy, anciens échevins de Paris, Guillaume Perrichon, bourgeois de Paris, Jean Leconte, conseiller ordinaire du roi en ses conseils, tous gouverneurs de l'Hôtel-Dieu de Paris, d'une part, et Pierre Hulot, maître couvreur de maisons, demeurant à Paris, rue de la Vannerie, paroisse Saint-Gervais, d'autre part., 29 avril 1650; MC/ET/XXXIII/104
      accord; Vannerie (rue de la); Molé, Matthieu; Pois, Nicolas de; Pietre, Philippe; La Haye, René de; Cramoisy, Sébastien; Perrichon, Guillaume; Leconte, Jean; Hulot, Pierre; conseiller d'Etat (Ancien Régime); président au parlement (Ancien Régime); avocat au parlement (Ancien Régime); élu local; couvreur; administrateur
    - Bail de la dîme de Saint-Ouen par l'Hôtel-Dieu de Paris représenté par Matthieu Molé, chevalier, conseiller du roi en ses conseils d'Etat et privé, premier président au Parlement de Paris, seigneur de Champlâtreux et autres lieux, Nicolas de Pois, bourgeois de Paris, Philippe Pietre, avocat en Parlement, René de la Haye, Sébastien Cramoisy, anciens échevins de Paris, Charles Robineau, conseiller et secrétaire du roi, Guillaume Perrichon, bourgeois de Paris, Jean Leconte, conseiller ordinaire du roi en ses conseils, tous gouverneurs de l'Hôtel-Dieu de Paris, à Charles Rattier, marchand, demeurant hors le port de Pontoise, étant de présent à Paris logé rue Montorgueil, à l'enseigne du Dauphin., 13 mai 1650; MC/ET/XXXIII/104